# **Guillaume Reygner**









Chargé d'Affaires Professionnels

sur le domaine de l'innovation en cours d'année.

CIC - Champagne au Mont d'Or









### EXPERIENCES

Janvier 2019 Aout 2021 3 ans

Champagne

au mont d'or

Sept 2017-Sept 2018 1 an

Champagne au mont d'or





Rôle indépendant dans la gestion et préparation des dossiers hors délégation des centres d'affaires pour présentation aux différents comités. Etude de faisabilité des dossiers, contacts fréquents avec les chargés d'affaires, étude juridique sur contrat bilatéral/arrangeur.

Gestion d'un portefeuille de 300 clients sur l'agence de Champagne

allant de la création d'entreprise jusqu'aux sociétés faisant un chiffre

d'affaires de moins de 3 millions d'euros. Développement du portefeuille

Juin 2016 -Juin 2018 2 ans

Lyon

Co – fondateur

Klevery



aelyon

CENTRE-EST

Logiciel d'optimisation de tournées à destination des professionnels de la livraison ainsi qu'aux entreprises ayant une forte activité de livraison ou de déplacement.

Sept 2014 -Sept 2018 4 ans

Lyon

Chargé d'accueil L'IAE de Lyon

L'IAE Lyon, école universitaire de management est aujourd'hui l'un des plus importants pôles universitaire français de formation et de recherche à la Gestion et au Management.

## **FORMATION**



Mention Assez Bien (13,55/20)



26 ans, né le 02/10/1995

#### ■ PROFIL

Après plusieurs expériences bancaires expérience chef d'entreprise. Je me reconvertis aujourd'hui dans le domaine qui m'a toujours passionné: l'informatique. Je souhaite rejoindre une nouvelle équipe afin de mettre en pratique mes connaissances et mon dynamisme au sein de votre entreprise.

#### ■ CONTACT

06 99 04 03 69

guillaume.reygner@outlook.fr

50 cours Eugénie 69003 Lyon

Permis B

Langue maternelle: Français

#### Langues

**Anglais** Allemand 000000000

#### **■** INTERETS

Entrepreneuriat Photographie Voyages Gastronomie Sport Musique Lecture